# 求助陈版主，现金流的疑问

提问人：liuweisheng 时间：2022-04-17 15:30:52
研发材料的现金流是计入采购商品还是支付的其他与经营活动。谢谢版主解惑

回答人：chenyiwei
如果是专门为研发用途购进的原材料，且预计对应单独研发支出将会费用化的，则列入“支付其他与经营活动有关的现金”。
如果是专门为研发用途购进的原材料，且预计对应单独研发支出将会资本化的，则列入“购建固定资产、无形资产和其他长期资产支付的现金”。
并非指定专为研发用途购入的材料，只是后续由研发领用的，则购入时不区分，并入“购买商品、接受劳务支付的现金”。